【裁判字號】    95,訴,400
【裁判日期】    950825
【裁判案由】    違反毒品危害防制條例
【裁判全文】
臺灣雲林地方法院刑事協商判決           95年度訴字第400號
公  訴  人  臺灣雲林地方法院檢察署檢察官
被      告  乙○○
                    國民
                    （現於臺灣雲林第二監獄執行中）
指定辯護人  本院公設辯護人賴安國
上列被告因違反毒品危害防制條例案件，經檢察官提起公訴（95
年度毒偵字第568 號）後，聲請改依協商程序而為判決，本院合
議庭裁定由受命法官獨任進行協商程序，本院判決如下：
    主      文
乙○○連續施用第一級毒品，處有期徒刑拾月；又施用第二級毒
品，處有期徒刑肆月。應執行有期徒刑壹年。
    事實及理由
壹、構成犯罪之事實：乙○○前因施用毒品案件，經觀察、勒戒
    後，認無繼續施用毒品之傾向，於民國93年4 月29日釋放，
    並由臺灣雲林地方法院檢察署檢察官於同日以93年度毒偵字
    第18號為不起訴之處分確定。復因施用第一級毒品案件，經
    本院於94年10月24日，以94年度訴字第755 號判決判處有期
    徒刑9 月確定。詎猶不知悔改，於觀察、勒戒執行完畢釋放
    後5 年內，復基於施用第一級毒品海洛因之概括犯意，自95
    年4 月11日19時許起，至95年4 月17日某時止，在雲林縣崙
    背鄉羅厝村東興12之4 號住處內，以將第一級毒品海洛因摻
    水置入針筒內注射之方式，連續施用第一級毒品海洛因多次
    。乙○○另基於施用第二級毒品甲基安非他命之犯意，於95
    年4 月17日某時，在其居住於雲林縣崙背鄉羅厝村之朋友住
    處，以將甲基安非他命摻入香菸中點燃後吸食之方式，接續
    施用第二級毒品甲基安非他命3 、4次。嗣於95年4 月18日3
    時15分許，因形跡可疑，在雲林縣崙背鄉○○村○○路酷比
    富超市前為警查獲，並扣得乙○○所有之注射針筒1 支。
貳、證據名稱：
  一、雲林縣警察局西螺分局查獲煙毒、麻管嫌犯尿液送檢真實
      姓名對照表、詮昕科技股份有限公司濫用藥物尿液檢驗報
      告、前案不起訴處分書、臺灣高等法院被告前案紀錄表各
      1 份在卷可查。
  二、扣案注射針筒1 支。
  三、被告坦白承認上開犯行。
、本件經檢察官與被告於審判外達成協商之合意且被告已認罪
    ，其合意內容如主文所示。經查，上開協商合意並無刑事訴
    訟法第455 條之4 第1 項所列情形之一，檢察官聲請改依協
    商程序而為判決，本院爰不經言詞辯論，於協商合意範圍內
    為協商判決，合予敘明。至扣案注射針筒1 支，並非違禁物
    ，被告於本院訊問時並已表示拋棄，無沒收之必要，因此不
    宣告沒收，執行時也無須發還，予以丟棄即可。
肆、應適用之法條：
  一、查被告行為後，刑法於94年1 月7 日修正，於94年2 月2
      日公布，並已於95年7 月1 日施行，其中刪除刑法第56條
      ，修正第2 條規定。按行為後法律有變更者，適用行為時
      之法律，但行為後之法律有利於行為人者，適用最有利於
      行為人之法律，現行刑法第2 條第1 項訂有明文。此條規
      定乃與刑法第1 條罪刑法定主義契合，而貫徹法律禁止溯
      及既往原則，係規範行為後法律變更所生新舊法律比較適
      用之準據法，是刑法第2 條本身雖經修正，但刑法第2條
      既屬適用法律之準據法，本身尚無比較新舊法之問題，應
      一律適用裁判時之現行刑法第2 條規定以決定適用之刑罰
      法律，先予辨明。又以本次刑法修正之比較新舊法，應就
      罪刑有關之共犯、未遂犯、想像競合犯、牽連犯、連續犯
      、結合犯，以及累犯加重、自首減輕暨其他法定加減原因
      （如身分加減）與加減例等一切情形，綜其全部罪刑之結
      果而為比較，最高法院95年5 月23日著有95年度第8 次刑
      庭會議決議可資參照。次按，刑法第2 條第1 項規定（按
      指95年7 月1 日修正施行前之刑法）：「行為後法律有變
      更者，適用裁判時之法律，但裁判前之法律有利於行為人
      者，適用最利於行為人之法律」；所稱「適用」，係指完
      整性之適用，與「準用」係依其性質而為選擇性之應用者
      不同，是比較新舊法適用法律時，應就罪刑有關之一切情
      形，比較其全部之結果而為整體之適用，不能割裂而分別
      適用新舊法律，最高法院88年台非字第31號判決亦可參照
      。經查：
    1.修正前刑法第56條連續犯之規定業於94年1 月7 日修正時
      刪除，並於95年7 月1 日施行。是於新法修正施行後，被
      告之數犯罪行為，即須分論併罰。此刪除雖非犯罪構成要
      件之變更，但顯已影響行為人刑罰之法律效果，自屬法律
      有變更，依新法第2 條第1 項規定，比較新、舊法結果，
      仍應適用較有利於被告之行為時法律即舊法論以連續犯，
      此亦有最高法院95年度第8 次刑事庭會議決議參照。
    2.修正後刑法第51條第5 款之規定，有期徒刑定應執行刑之
      上限，由不得逾20年提高為不得逾30年，此屬相當科刑規
      範之變更。比較新舊法，以修正前之刑法第51條第5 款之
      規定較有利於被告，依刑法第2 條第1 項前段之規定，應
      適用行為時之修正前刑法第51條第5 款之規定定應執行刑
      。
    3.綜合上述各條文修正前、後之比較，揆諸前揭最高法院決
      議及修正後刑法第2 條第1 項前段、後段規定之「從舊、
      從輕」原則，自應適用被告行為時之法律，即修正前刑法
      之相關規定，予以論處。
  二、刑事訴訟法第455 條之4 第2 項、455 條之8 。
  三、毒品危害防制條例第10條第1 項、第2 項，刑法第2 條第
      1 項前段、第11條前段，修正前刑法第56條、第51條第5
      款。
伍、本判決不得上訴。但如認為有刑事訴訟法第455 條之4 第1
    項第1 款、第2 款、第4 款、第6 款、第7 款所定情形之一
    ，或違反同條第2 項規定，而不服本判決，得自收受判決送
    達之日起10日內，向本院提出上訴狀，上訴於第二審法院。
本案經檢察官甲○○到庭執行職務。
中    華    民    國    95    年    8     月    25    日
                  刑事第二庭  法  官  李  明  鴻
以上正本證明與原本無異。
中    華    民    國    95    年    8     月    25    日
                              書記官  孫  秀  桃
附錄本案論罪科刑法條全文
毒品危害防制條例第10條
施用第一級毒品者，處六月以上五年以下有期徒刑。
施用第二級毒品者，處三年以下有期徒刑。


司法院資訊處製作；財團法人民間司法改革基金會備份。
